臺灣臺中地方法院刑事判決　　　　　　 96年度易緝字第577號
公　訴　人　臺灣臺中地方法院檢察署檢察官
被　　　告　甲○○
　　　　　　　　　　（
　　　　　　　　　　國民
上列被告因竊盜等案件，經檢察官提起公訴（96年度偵字第1129
0 號），本院判決如下：
    主  文
甲○○共同竊盜，累犯，處有期徒刑伍月，如易科罰金，以新臺
幣壹仟元折算壹日，減為有期徒刑貳月又拾伍日，如易科罰金，
以新臺幣壹仟元折算壹日。
    犯罪事實
一、甲○○前於民國94年間，因搶奪等案件，經本院判處有期徒
    刑1年4月確定，入監執行後，甫於95年10月3 日（起訴書誤
    載為4 日）縮刑期滿執行完畢。詎甲○○猶不知悔改，於同
    年4 月中旬某日晚上8、9時許，夥同具有共同犯意聯絡之陳
    昱暉（另經本院判處有期徒刑5月，減為有期徒刑2月又15日
    ，並與另2 次竊盜案件，定應執行刑為有期徒刑10月）共乘
    車牌號碼不詳之機車，前往乙○○所經營址設臺中縣新社鄉
    ○○村○○街○段128巷2之2號宏晟工程有限公司（以下簡稱
    宏晟公司），趁該公司之倉庫（無人居住）鐵捲門鎖毀壞尚
    未修復，而可輕易打開之際，由甲○○在外面把風，陳昱輝
    則徒手打開該倉庫之鐵捲門，進入倉庫內，下手竊取宏晟公
    司所有之電纜線5 捆（重量不詳）得手，並將之搬上機車後
    ，陳昱輝及甲○○即一同騎車載運竊得之電纜線前往臺中縣
    豐原市某不詳資源回收場變賣得款新臺幣（下同）4、5千元
    ，供其等花用一空。嗣於96年4 月30日下午6時5分許，陳昱
    暉在臺中縣新社鄉○○村○○街○段364號住處，正將其於同
    年月29日晚上8、9時許，單獨至宏晟公司竊得之電纜線，搬
    至其向朱裕煒借用之車牌號碼1628- SJ號自小客車上，擬運
    往資源回收場變賣時，為接獲檢舉前來查看之警員當場查獲
    ，經陳昱輝主動供述，因而查悉上情。
二、案經臺中縣警察局東勢分局報告臺灣臺中地方法院檢察署檢
    察官偵查起訴。
    理  由
壹、證據能力部分：
    按被告以外之人於審判外之陳述，雖不符前4 條之規定，而
    經當事人於審判程序同意作為證據，法院審酌該言詞陳述或
    書面陳述作成時之情況，認為適當者，亦得為證據，刑事訴
    訟法第159條之5第1 項定有明文。經查，被害人宏晟公司代
    表人乙○○於警詢、同案被告陳昱暉於警詢及偵查中之陳述
    ，對被告而言，其性質雖屬傳聞證據，然被告於本院審理時
    ，業已同意以其等陳述作為證據，且本院審酌上開筆錄作成
    時，並無不當取供之情形，認為以之作為本案之證據亦屬適
    當，是被害人宏晟公司代表人乙○○於警詢中、同案被告陳
    昱輝於警詢及偵查中之陳述，自具有證據能力，合先敘明。
貳、認定本件犯罪事實所憑之證據及論罪科刑：
一、訊據被告甲○○對於上揭犯罪事實均坦承不諱，核與同案被
    告陳昱暉於警詢、偵查中證稱：伊曾於96年4 月上旬、中旬
    及下旬某日，三度到臺中縣新社鄉○○街○段128巷2之2號宏
    晟公司倉庫內竊取電纜線，其中第2 次是與被告甲○○一同
    去竊取，由伊進入倉庫拿電纜線，被告甲○○在外面把風，
    二人再一同騎車載運竊得之電纜線去臺中縣豐原市之資源回
    收場變賣，所得款項則由伊等拿去吃喝花用一空等語（見臺
    中縣警察局東勢分局刑案偵查卷宗【以下簡稱「警卷」】第
    3、4頁、臺灣臺中地方法院檢察署96年度偵字第11290 號偵
    查卷宗【以下簡稱「偵卷」】第9 至11、27、28頁）、證人
    乙○○於警詢及本院審理時均證述：伊放置在無人居住之臺
    中縣新社鄉○○街○段128巷2之2號宏晟公司倉庫內之電纜線
    ，曾遭人進入竊取，該倉庫之鐵捲門的鎖，在96年3 月下旬
    時損壞，尚未修復，只是隨便上鎖，很容易弄開等語（見警
    卷第7、8頁、本院96年度易字第3401號刑事卷宗第28、29頁
    ），均甚明確，且與被告之自白互核相符，並有刑案現場測
    繪圖1紙、刑案現場（宏晟公司）照片4張附卷可稽（見警卷
    第19至21頁）。證人乙○○於本院審理時固證稱其於96年 4
    月中旬失竊將近4 百公斤之電纜線云云（見本院卷第29、30
    頁），惟同案被告陳昱暉始終堅稱96年4月中旬那次只偷了5
    捆電纜線，且本件並無積極證據足證被告與同案被告陳昱暉
    該次竊取電纜線之數量，確如證人乙○○所述，本諸罪疑唯
    輕原則，本院因認被告與同案被告陳昱暉竊取電纜線數量，
    應以同案被告陳昱暉所述為可採。綜上，足認被告之自白與
    事實相符，堪以採信。從而，本件事證明確，被告上開竊盜
    犯行，堪以認定，應予依法論科。
二、核被告所為，係犯刑法第320條第1項之竊盜罪。被告與同案
    被告陳昱暉就上開竊盜犯行，有犯意聯絡與行為分擔，均為
    共同正犯。被告前於94年間，因搶奪等案件，經本院判處有
    期徒刑1年4月確定，入監執行後，甫於95年10月3 日縮刑期
    滿執行完畢等情，有臺灣臺中地方法院檢察署刑案資料查註
    紀錄表及臺灣高等法院被告前案紀錄表各1 份在卷可參，其
    於有期徒刑執行完畢後5 年內，再故意犯本件有期徒刑以上
    之罪，為累犯，應依刑法第47條第1 項之規定，加重其刑。
    爰審酌被告正值青壯，不思循正途賺取金錢，恣意侵害他人
    財產權，惟念其犯罪手段尚屬平和，雖一度於偵查中否認犯
    行，然於本院審理時終能坦認過錯，態度良好等一切情狀，
    量處有期徒刑5月，並諭知易科罰金之折算標準。末按，中
    華民國96年罪犯減刑條例第5條規定：「本條例施行前，經
    通緝而未於中華民國96年12月31日以前自動歸案接受偵查、
    審判或執行者，不得依本條例減刑。」；又該條係就減刑條
    例施行前經通緝之被告而設之規定，如係於減刑條例施行後
    始通緝者，即不適用該條規定（參見法院辦理96年減刑案件
    應行注意事項第9項）。查本件被告之犯罪時間，係在96年4
    月24日以前，且其宣告刑未逾有期徒刑1年6月，合於中華民
    國96年罪犯減刑條例減刑之規定，雖被告於本院曾經通緝，
    然其通緝時間係在該條例於96年7 月16日施行後之同年11月
    20日，依前揭說明，並無同條例第5 條之適用，而應依該條
    例規定減其宣告刑2分之1，即減為有期徒刑2 月又15日，並
    諭知易科罰金之折算標準。同案被告陳昱暉為警查獲時，扣
    得之水果刀1支，雖係其所有，然係供其剝去第3次單獨竊得
    之電纜線外面包覆之黑色皮料所用，於本件竊盜犯行時，並
    未隨身攜帶等情，業據其於本院96年度易字第3401號竊盜案
    件審理時陳明在卷，應非供本件犯罪所用之物，爰不予以宣
    告沒收。
據上論斷，應依刑事訴訟法第284條之1、第299條第1項前段，刑
法第28條、第320條第1項、第47條第1 項，刑法施行法第1條之1
、中華民國96年罪犯減刑條例第2條第1項第3款，第7條、第11條
，判決如主文。
本案經檢察官丙○○到庭執行職務
中　　華　　民　　國　　96　　年　　12　　月　　31　　日
　　　　　　　　　刑事第一庭  法　官     郭妙俐
以上正本證明與原本無異。
如不服本判決，應於判決送達後10日內，向本院提出上訴狀。
上訴書狀如未敘述理由，應於上訴期間屆滿後20日內補提理由書
於本院。
　　　　　　　　　　　　　　  書記官     陳玉芬
中　　華　　民　　國　　96　　年　　12　　月　　31　　日
附錄本案論罪科刑法條全文
刑法第320條：
意圖為自己或第三人不法之所有，而竊取他人之動產者，為竊盜
罪，處五年以下有期徒刑、拘役或五百元以下罰金。
意圖為自己或第三人不法之利益，而竊佔他人之不動產者，依前
項之規定處斷。
前二項之未遂犯罰之。
